<!DOCTYPE html PUBLIC "-//W3C//DTD XHTML 1.0 Transitional//EN" "http://www.w3.org/TR/xhtml1/DTD/xhtml1-transitional.dtd">
<html xmlns="http://www.w3.org/1999/xhtml">
<head>
	<meta http-equiv="Content-Type" content="text/html; charset=iso-8859-1" />
	<title>Ymmärrä suomea</title>
	<style type="text/css" media="all">@import "css/styles.css";</style>
	<script type="text/javascript" src="swfobject.js"></script>
</head>
<body class="font-medium">
	<div id="main-wrapper">
		<div id="topbar"></div>
		<div id="main-menu">
			<table cellspacing="0" cellpadding="0" border="0" class="add-links"><tr>
				<td class="item"><img class="raquo" src="i/raquo.gif" alt="" height="7" width="4" /><a href="/ymmarra/index.php?moduli=sanakirja">Sanakirja</a></td>
				<td class="item"><img class="raquo" src="i/raquo.gif" alt="" height="7" width="4" /><a href="/ymmarra/index.php?moduli=verbit">Verbiluettelo</a></td>
				<td class="item"><img class="raquo" src="i/raquo.gif" alt="" height="7" width="4" /><a href="/ymmarra/index.php?moduli=kielioppi">Kielioppi</a></td>
			</tr></table>
			<table cellspacing="0" cellpadding="0" border="0"><tr>
				<td class="item"><img class="raquo" src="i/raquo.gif" alt="" height="7" width="4" /><a href="/ymmarra/index.php">Etusivu</a></td>
				<td class="item"><img class="raquo" src="i/raquo.gif" alt="" height="7" width="4" /><a href="/ymmarra/index.php?moduli=tekstit">Lukutekstit</a></td>
			</tr></table>
		</div>
		<div id="content">
			<table cellspacing="0" cellpadding="0" border="0" id="content-wrapper"><tr>
				<td>
					<div id="left-menu">
												<div class="header-verb"><span>Verbit</span></div>
						<div class="menu">
								<div class="init"><a href="/ymmarra/index.php?moduli=verbit&kirjain=a">A</a></div>
								<div class="init"><a href="/ymmarra/index.php?moduli=verbit&kirjain=e">E</a></div>
								<div class="init"><a href="/ymmarra/index.php?moduli=verbit&kirjain=h">H</a></div>
								<div class="init"><a href="/ymmarra/index.php?moduli=verbit&kirjain=i">I</a></div>
								<div class="init"><a href="/ymmarra/index.php?moduli=verbit&kirjain=j">J</a></div>
								<div class="init"><a href="/ymmarra/index.php?moduli=verbit&kirjain=k">K</a></div>
								<div class="init"><a href="/ymmarra/index.php?moduli=verbit&kirjain=l">L</a></div>
								<div class="init"><a href="/ymmarra/index.php?moduli=verbit&kirjain=m">M</a></div>
								<div class="init"><a href="/ymmarra/index.php?moduli=verbit&kirjain=n">N</a></div>
								<div class="init"><a href="/ymmarra/index.php?moduli=verbit&kirjain=o">O</a></div>
								<div class="init"><a href="/ymmarra/index.php?moduli=verbit&kirjain=p">P</a></div>
								<div class="init"><a href="/ymmarra/index.php?moduli=verbit&kirjain=r">R</a></div>
								<div class="init"><a href="/ymmarra/index.php?moduli=verbit&kirjain=s">S</a></div>
								<div class="init"><a href="/ymmarra/index.php?moduli=verbit&kirjain=t">T</a></div>
								<div class="init"><a href="/ymmarra/index.php?moduli=verbit&kirjain=u">U</a></div>
								<div class="init"><a href="/ymmarra/index.php?moduli=verbit&kirjain=v">V</a></div>
								<div class="init"><a href="/ymmarra/index.php?moduli=verbit&kirjain=y">Y</a></div>
								<div class="init"><a href="/ymmarra/index.php?moduli=verbit&kirjain=Ä">Ä</a></div>
						</div>					</div>
				</td>
				<td>
					<div id="main-content">
						<div id="path">
							<a href=".">Etusivu</a> &gt; <a href="/ymmarra/index.php?moduli=verbit&kirjain=S">S</a>						</div>
													<h1>SANOA</h1>
						<table cellspacing="0" cellpadding="0" border="0">
							<tr>
								<td colspan="2" style="padding-bottom:10px;"><strong>Aktiivin indikatiivi</strong></td>
							</tr>
							<tr>
								<td><pre>PREESENS                   
minä      sanon            
sinä      sanot            
hän       sanoo            
me        sanomme          
te        sanotte          
he        sanovat          

PASSIIVI
          sanotaan         

IMPERFEKTI                 
         sanoin            
         sanoit            
         sanoi             
         sanoimme          
         sanoivat          
         sanoivat          

PASSIIVI
         sanottiin         

PERFEKTI
olen     sanonut           
olet     sanonut           
on       sanonut           
olemme   sanoneet          
olette   sanoneet          
ovat     sanoneet          

PASSIIVI
on       sanottu           

PLUSKVAMPERFEKTI
olin     sanonut           
olit     sanonut           
oli      sanonut           
olimme   sanoneet          
olitte   sanoneet          
olivat   sanoneet          

PASSIIVI
oli      sanottu           
</pre></td>
								<td>&nbsp;&nbsp;&nbsp;</td>
								<td><pre>     KIELTOMUOTO
     en        sano
     et        sano
     ei        sano
     emme      sano
     ette      sano
     eivät     sano


     ei        sanota

   
      en        sanonut
      et        sanonut
      ei        sanonut
      emme      sanoneet
      ette      sanoneet
      eivät     sanoneet


      ei        sanottu


    en      ole sanonut
    et      ole sanonut
    ei      ole sanonut
    emme    ole sanoneet
    ette    ole sanoneet
    eivät   ole sanoneet


    ei      ole sanottu


    en    ollut  sanonut
    et    ollut  sanonut
    ei    ollut  sanonut
    emme  olleet sanoneet
    ette  olleet sanoneet
    eivät olleet sanoneet


    ei    ollut  sanottu
</pre></td>
							</tr>
						</table>
						<table cellspacing="0" cellpadding="0" border="0">
							<tr>
								<td colspan="2" style="padding-bottom:10px;"><strong>Aktiivin konditionaali</strong></td>
							</tr>
							<tr>
								<td><pre>PREESENS
minä     sanoisin          
sinä     sanoisit          
hän      sanoisi           
me       sanoisimme        
te       sanoisitte        
he       sanoisivat        

PASSIIVI
         sanottaisiin      

PERFEKTI
olisin   sanonut           
olisit   sanonut           
olisi    sanonut           
olisimme sanoneet          
olisitte sanoneet          
olisivat sanoneet          

PASSIIVI
olisi    sanottu           
</pre></td>
								<td>&nbsp;&nbsp;&nbsp;</td>
								<td><pre> 
    en          sanoisi
    et          sanoisi
    ei          sanoisi
    emme        sanoisi
    ette        sanoisi
    eivät       sanoisi


    ei          sanottaisi 


    en    olisi    sanonut
    et    olisi    sanonut
    ei    olisi    sanonut
    emme  olisi    sanoneet
    ette  olisi    sanoneet
    eivät olisi    sanoneet


    ei olisi    sanottu
</pre></td>
							</tr>
						</table>
						<table cellspacing="0" cellpadding="0" border="0">
							<tr>
								<td colspan="2" style="padding-bottom:10px;"><strong>Aktiivin potentiaali</strong></td>
							</tr>
							<tr>
								<td><pre>PREESENS
minä     sanonen           
sinä     sanonet           
hän      sanonee           
me       sanonemme         
te       sanonette         
he       sanonevat         

PASSIIVI
         sanottaneen       

PERFEKTI
lienen   sanonut           
lienet   sanonut           
lienee   sanonut           
lienemme sanoneet          
lienette sanoneet          
lienevät sanoneet          

PASSIIVI
lienee   sanottu           
</pre></td>
								<td>&nbsp;&nbsp;&nbsp;</td>
								<td><pre> 
    en          sanone
    et          sanone
    ei          sanone
    emme        sanone
    ette        sanone
    eivät       sanone


    ei         sanottane


    en    liene sanonut
    et    liene sanonut
    ei    liene sanonut
    emme  liene sanoneet
    ette  liene sanoneet
    eivät liene sanoneet


    ei    liene sanottu
</pre></td>
							</tr>
						</table>
						<table cellspacing="0" cellpadding="0" border="0">
							<tr>
								<td colspan="2" style="padding-bottom:10px;"><strong>Aktiivin imperatiivi</strong></td>
							</tr>
							<tr>
								<td><pre>PREESENS

(sinä)   sano              
(hän)    sanokoon          
(me)     sanokaamme        
(te)     sanokaa           
(he)     sanokoot          

PASSIIVI
         sanottakoon       

PERFEKTI

ole      sanonut           
olkoon   sanonut           
olkaamme sanoneet          
olkaa    sanoneet          
olkoot   sanoneet          

PASSIIVI

olkoon   sanottu           
</pre></td>
								<td>&nbsp;&nbsp;&nbsp;</td>
								<td><pre> 

     älä         sano
     älköön      sanoko
     älkäämme    sanoko
     älkää       sanoko
     älkööt      sanoko


     älköön      sanottako



    älä      ole    sanonut
    älköön   olko   sanonut
    älkäämme olko   sanoneet
    älkää    olko   sanoneet
    älkööt   olko   sanoneet



    älköön olko  sanottu
</pre></td>
							</tr>
						</table>
						<table cellspacing="0" cellpadding="0" border="0">
							<tr>
								<td colspan="2" style="padding-bottom:10px;"><strong>Verbin nominaalimuodot</strong></td>
							</tr>
							<tr>
								<td><pre>I INFINITIIVI              

Lyhyempi muoto:            
         sanoa             

Pitempi muoto:             
         sanoakseni        
         sanoaksesi
         sanoakseen
         sanoaksemme
         sanoaksenne
         sanoakseen

III  INFINITIIVI           

inessiivi    sanomassa     
elatiivi     sanomasta     
illatiivi    sanomaan      
adessiivi    sanomalla 
abessiivi    sanomatta     
instruktiivi sanoman       
                           
Passiivi
instruktiivi sanottaman    
                           
                           
</pre></td>
								<td>&nbsp;&nbsp;&nbsp;</td>
								<td><pre> II INFINITIIVI

 inessiivi    sanoessa
 instruktiivi sanoen

 Passiivi
 inessiivi    sanottaessa 






   IV INFINITIIVI

   nominatiivi  sanominen 
   partitiivi   sanomista 
    

   I PARTISIIPPI 
   aktiivi      sanova 
   passiivi     sanottava 

   II PARTISIIPPI 
   aktiivi      sanonut 
   passiivi     sanottu
</pre></td>
							</tr>
						</table>

					</div>
				</td>
			</tr></table>		</div>
		<div id="footer"><a href="http://www.oph.fi/"><img src="i/oph_logo_ymmarrasuomea.gif" width="157" height="35" alt="OPH" /></a></div>
	</div>
</body>
</html>
